【裁判字號】    92,上訴,165
【裁判日期】    920318
【裁判案由】    傷害
【裁判全文】
臺灣高等法院高雄分院刑事判決                    九十二年度上訴字第一六五號
    上訴人  台灣高雄地方法院檢察署檢察官
    被  告      甲○○
右上訴人因被告傷害案件，不服臺灣高雄地方法院九十一年度訴字第二九三五號中華
民國九十一年十一月廿一日第一審判決（起訴案號：臺灣高雄地方法院檢察署九十一
年度偵字第一三八八○號），提起上訴，本院判決如左：
      主  文
上訴駁回。
      理  由
一、公訴意旨略以：被告甲○○於民國（下同）九十一年二月十三日凌晨一時許，在
    高雄市旗津區北汕里北汕巷九十七之十一號住處，因故與其父乙○○發生爭執，
    竟基於傷害之故意，持剪刀攻擊乙○○，致乙○○因此受有右手及左膝挫傷及刺
    傷等傷害，因認被告甲○○涉有刑法第二百八十條、第二百七十七條第一項傷害
    直系血親尊親屬之罪嫌。
二、公訴人認被告甲○○涉犯刑法第二百八十條、第二百七十七條第一項傷害直系血
    親尊親屬罪嫌，無非係以告訴人乙○○之指訴及有診斷證明書可稽等語，為其論
    據。
三、訊據被告甲○○矢口否認有毆打其父即告訴人乙○○，辯稱：我沒有打我父親，
    是他自己跌倒的，我父親年紀大了，精神有點不正常，會亂講話等語；質之告訴
    人即被告甲○○之父乙○○於原審審理時陳稱：「是我自己趺倒撞到剪刀受傷的
    ，沒有人打我」等語（見九十一年十一月七日原審審判筆錄）；又本院調查時告
    訴人乙○○仍陳稱：「那是我跌倒的，因為我中風，自己跌倒受傷的」「不嚴重
    ，那是跌倒的」等語（見本院卷第卅八頁）；又証人即替告訴人乙○○診斷之醫
    師陳韻兆陳稱：「（問：乙○○在九十一年二月十三日有受傷，是你診治？）答
    ：是的」「（問：乙○○的傷，是被人所刺，還是跌倒所致？）答：臨床上沒有
    辦法這樣判定，他的傷不深，開放性傷口不超過一公分，有一些紅腫、皮下瘀血
    ，看起來不嚴重，範圍不是很大，所以那時候並沒有明確量他的傷，如果是傷比
    較大的話，我們會量他的長度，但是因為他的傷只有一點點，所以沒有量，他到
    院的時候有主述是被他的兒子用剪刀攻擊」「（問：可以看得出來是攻擊還是跌
    倒所致？）答：各種情形都有可能，沒有辦法判斷他如何受傷」「（問：傷勢很
    輕微嗎？）答：是的」「（問：你如何替他處理？）答：沒有縫合，只有上藥，
    因為不深，只到皮層而已，沒有必要縫合」「（問：傷勢有無傷到肌肉？）答：
    當場無法馬上判斷」「（問：告訴人來的時候有無流血？）答：已經沒有流血了
    」「（問：這種傷勢是否可以自行用衛生紙按了以後止血？）答：可以」「（問
    ：醫藥費用大概多少？）答：一千元上下」「（問：像這種傷勢，一般人是否可
    以自行處理？）答：他如果自己發現運動沒有什麼困難的話，自己擦藥就可以」
    等語，是告訴人乙○○之傷尚屬輕微，只到皮層而已，依告訴人乙○○於警訊中
    所訴若是被告甲○○是用剪刀刺，因剪刀是銳器，則告訴人乙○○之傷焉有未深
    入肌肉而僅到皮層而已，是告訴人乙○○之指訴即有可疑，其指訴尚與常情不符
    ，為有瑕疵，並且告訴人乙○○嗣後又否認被告甲○○傷害伊，其指訴說詞前後
    不一，尚難據為被告甲○○不利之認定，此外復查無其他積極確切證據足資証明
    被告甲○○有何傷害其父情事，其犯罪尚屬不能証明。
四、原審以不能証明被告甲○○犯罪，依法諭知無罪，核無不合，檢察官上訴指摘原
    判決不當，為無理由，應予駁回。
據上論結，應依刑事訴訟法第三百六十八條，判決如主文。
本案經檢察官張金塗到庭執行職務。
中      華      民      國    九十二    年      三      月     十八     日
                              臺灣高等法院高雄分院刑事第九庭
                                  審判長法官  張明松
                                        法官  任森銓
                                        法官  張盛喜
右正本證明與原本無異。
如不服本判決應於收受本判決後十日內向本院提出上訴書狀，其未述上訴理由者，
並得於提起上訴後十日內向本院補提理由書狀（均須按他造當事人之人數附繕本)「
切勿逕送上級法院」。
                                      書記官  楊茱宜
中      華      民      國    九十二    年      三       月    十八    日


司法院資訊處製作；財團法人民間司法改革基金會備份。
